【裁判字號】    92,易,2157
【裁判日期】    920819
【裁判案由】    賭博等
【裁判全文】
臺灣板橋地方法院刑事判決                        九十二年度易字第二一五七號
    公  訴  人  臺灣板橋地方法院檢察署檢察官
    被      告  庚○○
                己○○
                丙○○
                乙○○
                甲○○
                丁○○
                戊○○
右列被告等因賭博等案件，經檢察官提起公訴（九十二年度偵字第八六九八號），本
院判決如左：
    主  文
庚○○共同以賭博為常業，處有期徒刑伍月，如易科罰金，以參佰元折算壹日。扣案
之賭博性電動機具賭博性電動機具「７ＰＫ電玩機台」（含ＩＣ板）拾台、「超
八電玩機台」（含ＩＣ板）伍台及賭資新台幣伍萬貳仟玖佰拾陸元、攝影機鏡頭壹個
、電視螢幕肆台、錄影帶貳捲、Ｖ８錄影機壹台、開洗分表肆張、開贈表壹張、開分
卡（五百分）貳拾肆張、開分卡（一千分）陸拾捌張、開分卡（五千分）貳拾肆張、
新會員招待表肆拾張、開牌統計表張拾貳張均沒收。
己○○、丙○○、乙○○、甲○○、丁○○共同以賭博為常業，己○○、丙○○、乙○○、甲○○各處有期徒刑月，丁○○處有期徒刑貳月，如易科罰金，均以參佰元
折算壹日。均緩刑貳年。扣案之賭博性電動機具賭博性電動機具「７ＰＫ電玩機台」
（含ＩＣ板）拾台、「超八電玩機台」（含ＩＣ板）伍台及賭資新台幣伍萬貳仟
玖佰拾陸元、攝影機鏡頭壹個、電視螢幕肆台、錄影帶貳捲、Ｖ８錄影機壹台、開洗
分表肆張、開贈表壹張、開分卡（五百分）貳拾肆張、開分卡（一千分）陸拾捌張、
開分卡（五千分）貳拾肆張、新會員招待表肆拾張、開牌統計表張拾貳張均沒收
。
戊○○在公共場所賭博財物，處罰金壹仟元，如易服勞役，以佰元折算壹日。扣案
賭博性電動機具賭博性電動機具「７ＰＫ電玩機台」（含ＩＣ板）拾台、「超八
電玩機台」（含ＩＣ板）伍台及賭資新台幣伍萬貳仟玖佰拾陸元沒收之。
    事  實
一、庚○○明知未向台北縣政府申請核准，不得經營電子遊戲場業，仍與綽號「小佳
    」真實姓名年籍不詳之成年女子基於犯意聯絡，自民國九十二年四月一日起，共
    同在台北縣新莊市○○○路一二六號，擺設具有聲光、影像及音效之電子遊戲機
    「７ＰＫ」三十三台、「超八」電玩五台，對不特定人營業，而經營電子遊戲場
    業。庚○○並與「小佳」、己○○、丙○○、乙○○、甲○○、丁○○基於常業
    之犯意聯絡，由「小佳」以每月新台幣（下同）二萬五千元至三萬伍仟元不等之
    薪資，雇用己○○、丙○○、乙○○、甲○○、丁○○擔任現場開分員，負責開
    分、洗分、兌換現金等工作，並一比一（即一分可兌換一元）之方式開分，若賭
    客押分賭中，可得至一至十倍不等之分數，所得分數可經由向開分員結算後向「
    小佳」兌換現金；若未押中，分數則歸機器所有，而由庚○○與「小佳」拆帳朋
    分之方式，而與不特定賭客對賭財物，並均以之為常業。嗣於同年四月二十三日
    零時十分許，有賭客戊○○在場把玩，為警當場查獲，並扣得「７ＰＫ」三十三
    台、「超八」五台等賭博性電子遊戲機具及攝影機鏡頭乙個、電視螢幕四台、員
    工資料卡八張、身分證影本乙張、錄影帶二捲，Ｖ８錄影機乙台、開洗分表四張
    、開贈表乙張、請款單三張、收據三張、打卡紀錄表十四張、客人資料表五張、
    班規表二張、開分卡（五百分）二十四張、開分卡（一千分）六十八張、開分卡
    （五千分）二十四張、新會員招待表四十三張、開牌統計表三十二張、賭資新台
    幣五萬二千九百十六元。
二、案經臺北縣政府警察局新莊分局移送臺灣板橋地方法院檢察署檢察官偵查起訴。
    理  由
一、前揭事實，業據被告庚○○、己○○、丙○○、乙○○、甲○○分別於警詢時及
    偵審中供承不諱，被告丁○○雖於歷次訊問中皆辯稱：伊僅受僱二天，查獲當時
    只在場擔任打掃清潔之工作，尚未擔任為客人開分之工作云云。而被告戊○○固
    於偵審中坦承在場把玩機具，惟否認已從事賭博犯行，辯稱：為警查獲當天伊係
    以該電玩店優待的三千分免費把玩，尚未花到自己的錢就被警察查獲了云云。惟
    查，被告丁○○既自承：伊係經由「小佳」面試，面試時即有一點知道要作開分
    的工作等語，又同案被告乙○○於警訊時係坦稱：「我與現場員工甲○○、宋佩
    雲、己○○、丁○○都是負責打掃開分及換現金」等語，再參以其他被告己○○
    、丙○○、乙○○、甲○○等人係由「小佳」所面試僱用，而渠等均知悉工作內
    容係包括為客人開分、洗分，則衡情被告丁○○於受僱時，自無不知之理，應認
    其自受僱之彼時起即與「小佳」等人有以賭博為常業之犯意聯絡，縱使其工作二
    天，實際上尚未擔任開分工作，而僅參與犯罪構成要件以外之打掃清潔行為，仍
    無足卸免其責任。次查，被告戊○○雖以前詞置辯，惟其於警訊時即坦稱：伊所
    把玩之超八機檯係以一比一（即一元開一分），由現場小姐開分，再以是否連成
    一線方式決定所押分之輸贏，所得分數先向開分員兌換寄分卡，然後再至現場櫃
    檯兌換同比之現金等情屬實，則被告戊○○於在場把玩該機具時，即有以偶然輸
    贏之射倖性決定財物得喪之認識，而其純粹係因為突遭警察到場查獲，以致尚未
    花到自己的錢，然倘其未為警查獲，則其所押得分數仍可以兌換現金而贏得財物
    無疑，故縱使查獲當時被告戊○○僅使用店方贈分為賭資，亦仍無足因此免除其
    賭博罪責。再者，被告庚○○為負責人，在上開遊藝場擺設機台三十八台，且分
    別僱用開分員數名，經營規模不小，被告庚○○顯係賴此賭博營收為業營生，而
    被告己○○、丙○○、乙○○、甲○○、丁○○均係受僱於上開遊藝場並支薪擔
    任開分員之工作，且別無其他工作收入，亦顯係賴於前揭賭博電玩店擔任開分員
    為其謀生之主要依憑之情甚明，渠等並與該經營人有常業賭博之犯意聯絡及行為
    分擔，自堪認渠等亦均係以賭博為常業。此外，並有卷附現場照片九幀，及電子
    遊戲賭博機具「７ＰＫ電玩機台」（含ＩＣ板）三十三台、「超八電玩機台」（
    含ＩＣ板）五台、攝影機鏡頭乙個、電視螢幕四台、員工資料卡八張、身分證影
    本乙張、錄影帶二捲，Ｖ８錄影機乙台、開洗分表四張、開贈表乙張、請款單三
    張、收據三張、打卡紀錄表十四張、客人資料表五張、班規表二張、開分卡（五
    百分）二十四張、開分卡（一千分）六十八張、開分卡（五千分）二十四張、新
    會員招待表四十三張、開牌統計表三十二張、賭資新台幣五萬二千九百十六元扣
    案可資佐證。本件事證明確，被告庚○○、己○○、丙○○、乙○○、甲○○、
    丁○○、戊○○等人之犯行均堪以認定。
二、核被告庚○○、己○○、丙○○、乙○○、甲○○、丁○○所為，係犯刑法第二
    百六十七條常業賭博罪；被告庚○○另違反電子遊戲場業管理條例第十五條，而
    犯同條例第二十二條之罪；被告戊○○則犯刑法第二百六十六條第一項之普通賭
    博罪。被告庚○○與「小佳」間，就前揭違反電子遊戲場業管理條例犯行部分，
    及其與「小佳」、己○○、丙○○、乙○○、甲○○、丁○○就常業賭博犯行部
    分，各有犯意之聯絡及行為之分擔，均為共同正犯。又被告庚○○所犯違反電子
    遊戲場業管理條例第二十二條罪與常業賭博罪間，有方法結果之牽連關係，為牽
    連犯，應從一重之常業賭博罪處斷。公訴人認上開二罪間應分論併罰，容有未洽
    ，併此陳明。爰審酌被告庚○○、己○○、丙○○、乙○○、甲○○、丁○○均
    並無前科，素行非惡，被告七人各犯罪之動機、目的、又被告庚○○係負責人，
    以擺設之電子機具與人賭博為常業，有害社會善良風氣，涉案情節較重，己○○
    、丙○○、乙○○、甲○○、丁○○擔任開分員工作時間均非長，及行為分擔之
    內容，犯罪後之態度皆尚稱良好等一切情狀，分別量處如主文所示之刑，並就有
    期徒刑部分諭知易科罰金，罰金部分諭知易服勞役之折算標準，以資懲儆。又查
    ，被告己○○、丙○○、乙○○、甲○○、丁○○前均未曾受有期徒刑以上刑之
    宣告，因年紀尚輕智慮未深，一時失慮，未慎選工作，致偶罹刑典，又被告己○○、丙○○、乙○○、甲○○、事後均已坦承犯行，深具悔意，且被告丁○○僅
    受僱二天，惡性尚輕，本院認經此偵審程序及刑之宣告後，應知警惕而無再犯之
    虞，因認以暫不執行其刑為當，爰就被告己○○、丙○○、乙○○、甲○○、丁○○五人部分均予以宣告緩刑二年，用啟自新。
三、扣案之賭博性電動機具「７ＰＫ電玩機台」（含ＩＣ板）三十三台、「超八電玩
    機台」（含ＩＣ板）五台及賭資新台幣五萬二千九百十六元，分別為當場賭博之
    器具與在兌換籌碼處之財物，業據被告庚○○供明在卷，併依刑法第二百六十六
    條第二項之規定宣告沒收。又扣案之攝影機鏡頭乙個、電視螢幕四台、錄影帶二
    捲，Ｖ８錄影機乙台等物，係用以過濾客人身份、監視店內客人把玩狀況、拍攝
    中獎機檯之用，業據被告庚○○、己○○供陳在卷，故係被告庚○○所有並供經
    營賭博性電子遊戲場所用之物；而扣案之開洗分表四張、開贈表乙張、開分卡（
    五百分）二十四張、開分卡（一千分）六十八張、開分卡（五千分）二十四張、
    新會員招待表四十三張、開牌統計表三十二張，均為供犯罪所用或預備供犯罪用
    之物，且俱屬被告庚○○所有，業據其供明在卷，併依刑法第三十八條第一項第
    二款宣告沒收；此外，扣案之請款單三張、收據三張、員工資料卡八張、打卡紀
    錄表十四張及班規表二張、身分證影本乙張、客人資料表五張，為遊戲場業者內
    部管理資料，均非專供被告等人賭博所用或因賭博所得之物，無從一併宣告沒收
    ，附此敘明。
據上論斷，應依刑事訴訟法第二百九十九條第一項前段，電子遊戲場業管理條例第二
十二條，刑法第十一條前段、第二十八條、第二百六十七條、第二百六十六條第一項
、第二項、第五十五條、第四十一條第一項前段、第四十二條第二項、第七十四條第
一款、第三十八條第一項第二款，罰金罰鍰提高標準條例第一條前段、第二條，判決
如主文。
本案經檢察官陳炎辰到庭執行職務。
中      華      民      國      九十二      年      八    月    十九    日
                              臺灣板橋地方法院刑事第六庭
                                      法  官  林  淑  婷
右正本證明與原本無異
如不服本判決應於送達後十日內向本院提出上訴狀
                                      書記官  廖  貞  音
中      華      民      國      九十二      年      八    月    十九    日
附錄本案論罪科刑法條全文：
刑法第二百六十六條
在公共場所或公眾得出入之場所賭博財物者，處一千元以下罰金，但以供人暫時娛樂
之物為賭博者，不在此限。
當場賭博之器具與在賭檯或兌換籌碼處之財物，不問屬於犯人與否，沒收之。
刑法第二百六十七條
以賭博為常業者，處二年以下有期徒刑，得併科一千元以下罰金。
電子遊戲場業管理條例第十五條
未依本條例規定辦理營利事業登記者，不得經營電子遊戲場業。
電子遊戲場業管理條例第二十二條
違反第十五條規定者，處行為人一年以下有期徒刑、拘役或科或併科新台幣五十萬元
以上二百五十萬元以下罰金。


司法院資訊處製作；財團法人民間司法改革基金會備份。
